臺灣桃園地方法院刑事判決　　　　　　　100年度易字第314號
公　訴　人　臺灣桃園地方法院檢察署檢察官
被　　　告　簡翠蓮
上列被告因詐欺案件，經檢察官聲請簡易判決處刑（99年度偵字
第22397 號），本院認不宜以簡易判決處刑（100 年度桃簡字第
546號），改依通常程序審理，判決如下︰
    主  文
本件公訴不受理。
    理  由
一、按檢察官聲請以簡易判決處刑之案件，經法院認為有刑事訴
    訟法第451 條之1 第4 項但書之情形者，應適用通常程序審
    判之，刑事訴訟法第452 條定有明文。查本件被告簡翠蓮被
    訴詐欺乙案，本院於審理後，認有刑事訴訟法第451 條之1
    第4 項但書第3 款之情形，不宜以簡易判決處刑，爰依同法
    第452 條之規定，改用通常程序審判之，核先敘明。
二、本件聲請簡易判決處刑意旨略以：被告簡翠蓮明知一般以金
    錢蒐購他人金融機構帳戶使用者，極有可能係欲將購得之帳
    戶作為財產犯罪之用，竟猶以縱使他人將其所有之金融帳戶
    作詐欺取財犯罪之用，亦不違背其本意之不確定幫助犯意，
    將其所申辦之中華郵政總局大溪僑愛郵局帳號000-00000000
    0000 00 號帳戶（下稱大溪僑愛郵局）存摺1 本、金融卡（
    含密碼）1 張，委由某真實年籍姓名不詳，自稱「柯燁良」
    之成年男子，於民國99年4 月中旬某日下午4時 許，在桃園
    縣桃園市○○路上某「統一便利超商」前，以新臺幣（下同
    ）2,00 0元之代價，出售予某真實姓名年籍不詳之成年人使
    用。嗣該取得被告上開大溪僑愛郵局帳戶之不詳成年人及其
    所屬詐欺集團成員，即共同意圖為自己不法之所有，於附表
    所示之時間、方式，詐騙附表所示易秋茹等5 人，使渠等因
    而陷於錯誤，依詐欺集團成員指示，將如附表所示之金額匯
    入上開大溪僑愛郵局帳戶中，其後易秋茹等5 人發覺有異，
    始報警處理。案經易秋茹、陳竹卉提出告訴，因認被告簡翠
    蓮涉犯刑法第30條第1 項、第339 條第1 項之幫助詐欺取財
    罪嫌等語。
三、按同一案件繫屬於有管轄權之數法院者，由繫屬在先之法院
    審判之，刑事訴訟法第8 條前段定有明文。依該條之規定不
    得為審判者，應諭知不受理之判決，並得不經言詞辯論為之
    ，同法第303 條第7 款、第307 條亦分別定有明文。
四、經查：本件被告被訴於99年4 月中旬某日下午4 時許，交付
    其個人申請設立之上開大溪僑愛郵局帳戶予某真實姓名年籍
    不詳之成年人，嗣該某真實姓名年籍不詳之成年人及其所屬
    詐欺集團成員，以該大溪僑愛郵局帳戶作為詐欺集團詐欺如
    附表所示被害人匯款之帳戶，涉犯幫助詐欺取財罪嫌，經臺
    灣桃園地方法院檢察署檢察官於100 年3 月3 日以99年度偵
    字第22397 號向本院聲請以簡易判決處刑。但查，於本件繫
    屬本院前，被告因交付前揭帳戶予徐天富等人所屬詐騙集團
    ，幫助該詐欺集團成員詐欺被害人羅淑芬、陳俊諺、易秋茹
    、林宴羽、陳竹卉之犯行，業經臺灣臺北地方法院檢察署檢
    察官於99年10月11日以99年度偵字第17006 號、17217 號、
    17763 號、19248 號、20043 號、21552 號、21553 號向臺
    灣臺北地方法院聲請簡易判決處刑，現由臺灣臺北地方法院
    以99年度易字第2796號審理中，尚未確定，此有本案起訴書
    、臺灣桃園地方法院檢察署桃檢朝和99偵22397 字第017255
    號函及其上本院之收文戳、臺灣臺北地方法院檢察署檢察官
    99年度偵字第17006 號、17217 號、17763 號、19248 號、
    20043 號、21552 號、21553 號聲請簡易判決處刑書、臺灣
    高等法院被告前案紀錄表、公務電話紀錄等資料在卷可按。
    經核本案與前案即臺灣臺北地方法院99年度易字第2796號被
    告簡翠蓮幫助犯詐欺取財案件，關於詐騙集團所使用之被告
    前揭帳戶、受詐欺之被害人、詐騙之金額等犯罪事實完全相
    同，此二者係屬同一案件，應堪認定；揆諸前揭規定與判例
    意旨，本案既為繫屬在後之案件，對於同一案件自不得再為
    審判，爰應依法為不受理判決之諭知，並不經言詞辯論為之
    。
據上論斷，應依刑事訴訟法第452 條、第303 條第7 款、第307
條，判決如主文。
中    華    民    國   100    年    3     月    31    日
                  臺灣桃園地方法院刑事第二庭
                          審判長法  官  徐培元
                                法  官  李麗珍
                                法  官  廖珮伶
以上正本證明與原本無異。
如不服本判決應於收受判決後10日內向本院提出上訴書狀，並應
敘述具體理由。其未敘述上訴理由者，應於上訴期間屆滿後20日
內向本院補提理由書( 均須按他造當事人之人數附繕本) 「切勿
逕送上級法院」。
                                書記官  張良煜
中    華    民    國   100    年    4     月    6     日
附表
┌──┬───┬────────────┬──────┬──────┬────┐
│編號│告訴人│      詐騙方式          │匯款時間    │匯款地點    │匯款金額│
├──┼───┼────────────┼──────┼──────┼────┤
│ 一 │易秋茹│以電話偽冒「司法人員」身│99年4月16日 │台北市中山區│72,000元│
│    │      │分，謊稱易秋茹之證件遺失│下午4時5分許│林森北路573 │        │
│    │      │遭冒用，須易秋茹配合持提│            │號台北圓山郵│        │
│    │      │款卡至自動櫃員機依指示操│            │局          │        │
│    │      │作，俾清查不法資金流向及│            │            │        │
│    │      │監管等不實情由。        │            │            │        │
│    │      │                        │            │            │        │
│    │      │                        │            │            │        │
├──┼───┼────────────┼──────┼──────┼────┤
│ 二 │陳俊諺│以電話偽冒「奇摩網路購物│99年4月17日 │新竹縣新竹市│14,000元│
│    │      │網站」賣家身分，向陳俊諺│下午3時19分 │高鐵七路6號 │        │
│    │      │佯稱網路購物付款方式設定│許          │新竹高鐵站之│        │
│    │      │錯誤，須持提款卡至自動櫃│            │自動櫃員機  │        │
│    │      │員機辦理更正。          │            │            │        │
│    │      │                        │            │            │        │
├──┼───┼────────────┼──────┼──────┼────┤
│ 三 │羅淑芬│以電話偽冒「東京著衣」客│99年4月17日 │台中市西屯區│29,998元│
│    │      │服人員身分，向羅淑芬佯稱│下午3時35分 │漢口路之合作│（聲請簡│
│    │      │網路購物付款方式設定錯誤│許          │金庫銀行    │易判決處│
│    │      │，須持提款卡至自動櫃員機│            │            │刑書誤載│
│    │      │辦理更正。              │            │            │為30,000│
│    │      │                        │            │            │元）    │
├──┼───┼────────────┼──────┼──────┼────┤
│ 四 │陳竹卉│以電話佯稱「B2網站作業人│99年4月17日 │新竹市○○路│8,868元 │
│    │      │員」，向陳竹卉訛稱網路購│下午4時時16 │414號便利超 │        │
│    │      │物付款方式設定有誤，須持│分許        │商內之自動櫃│        │
│    │      │提款卡至自動櫃員機更正。│            │員機        │        │
│    │      │                        │            │            │        │
├──┼───┼────────────┼──────┼──────┼────┤
│ 五 │林宴羽│以電話偽冒「奇摩網路購物│99年4月17日 │台南縣後壁鄉│4,988元 │
│    │      │網站之賣家」向林宴羽佯稱│下午4時35分 │某郵局之自動│        │
│    │      │網路購物付款方式設定有誤│許          │櫃員機      │        │
│    │      │，為免遭重複扣款，須持提│            │            │        │
│    │      │款卡至自動櫃員機依指示辦│            │            │        │
│    │      │理更正。                │            │            │        │
│    │      │                        │            │            │        │
└──┴───┴────────────┴──────┴──────┴────┘